【裁判字號】    91,簡上,113
【裁判日期】    920825
【裁判案由】    家庭暴力防治法
【裁判全文】
臺灣新竹地方法院刑事判決                        九十一年度簡上字第一一三號
    上  訴  人
    即  被  告  丙○○原名陳.
右上訴人因傷害案件，不服本院竹北簡易庭九十一年度竹北簡字第一四五號中華民國
九十一年八月四日第一審簡易判決（原聲請案號：臺灣新竹地方法院檢察署九十一年
度偵字第四五四二號），提起上訴，本院管轄第二審之合議庭判決如左：
    主  文
上訴駁回。
丙○○緩刑貳年。
    事  實
一、陳德詮（原名陳文中，於九十二年四月十六日更名為陳德詮）與乙○○原為夫妻
    關係（二人於民國八十九年十二月三十一日簽署離婚協議書，惟迄至九十二年四
    月二日方辦理離婚登記），緣於二人婚姻關係仍存續期間，因乙○○懷疑陳德詮
    與戊○○有染（二人妨害家庭部分另經臺灣新竹地方法院檢察署檢察官為不起訴
    處分），遂於九十年七月二十九日凌晨二時五十三分至五十七分許、同日三時十
    分至十五分許、同日四時許左右，計三次會同警方及徵信社人員前往戊○○所承
    租位於新竹縣竹北市○○街十八號七樓之七之住處處欲行抓姦；待戊○○之房門
    於同日四時許打開後，乙○○即衝上前欲與戊○○理論，陳德詮見狀乃加以阻止
    ，其明知該處之室內面積不大，並堆置衣架、立鏡、床、冰箱、櫃子、桌椅等家
    具，且因多人站在屋內，從而所餘空間更形狹小，此時如有推擠，勢必令人受有
    傷害，然陳德詮仍基於傷害乙○○身體之故意，多次以手推擠乙○○，致乙○○
    因遭推擠且因碰撞到室內一旁家具而受有背部十五ｘ三公分、三ｘ二公分兩處、
    右小腿三ｘ二公分、二ｘ二公分皮下瘀血之傷害。
二、案經乙○○訴由新竹縣警察局竹北分局報請臺灣新竹地方法院檢察署檢察官聲請
    簡易判決處刑。
    理  由
一、訊據上訴人即被告陳德詮固供承有於上開時地推擠告訴人乙○○等情不諱，惟矢
    口否認有何傷害犯行，辯稱：他們當時要找戊○○，我就擋在前面把他們推開，
    這是自然反應，我並沒有傷害告訴人，可能是在推擠時造成她受傷，況且，如果
    我要打，不會打她的背部，而該房間要脫鞋進去，我如果踢她，也不可能讓她的
    右小腿受傷，他們當時應該有帶攝影機或錄音機，如果我有打告訴人，不可能沒
    有錄下來，也不可能沒有照片云云。經查：
    （一）右揭事實，業據告訴人乙○○指述稱：當天我去了三次，門都不開，後來
          門開了，我兒子陳為迅先衝進去找戊○○，二人就吵起來，當時被告擋在
          我兒子和戊○○的中間，因為他怕我兒子打戊○○等語綦詳（見本院卷第
          一一○、一一一頁），並經證人即查獲警員丁○○於本院調查時證述：當
          時我們到門口，我在問現場的其他人事情的經過，等到我聽到告訴人說被
          告有打她時，我轉身去看，就看到被告和告訴人在拉扯，我就把二人隔開
          等語明確（見本院卷第五一頁），且為證人戊○○證述：乙○○他們先出
          手要來打我，被告就阻擋，後來乙○○還要繼續打我，被告就去擋，所以
          雙方就拉拉扯扯等語，及證人即被告兒子陳為迅、女兒甲○○於本院調查
          時均證述：（當時你們父親有沒有舉起手來，作勢要打人的動作？）沒有
          ，他就是只是在推擠等語甚詳（見本院卷第一七○頁背面、一七九頁），
          復為被告所不否認確有以手推擠告訴人，並和其發生拉扯等情（見本院卷
          第三五頁背面），而告訴人確受有背部十五ｘ三公分、三ｘ二公分兩處、
          右小腿三ｘ二公分、二ｘ二公分皮下瘀血等傷害，亦有行政院衛生署桃園
          醫院傷害診斷證明書一份附卷足憑（見偵查卷第十二頁），是以應認告訴
          人上揭指訴應堪採信。
    （二）被告雖辯稱：並沒有傷害告訴人云云，然觀案發現場即證人戊○○之承租
          處，室內面積不大，且堆置諸多家具如衣架、立鏡、床、冰箱、櫃子、桌
          椅等，已為證人戊○○證述在卷（見本院卷第一七○頁背面），並有案發
          現場照片八幀附卷足參（見偵查卷第十三頁下方、十四頁上方、四九、五
          十及五一頁），而告訴人及證人陳為迅、甲○○於門打開後後即一湧而入
          ，故在多人均站在屋內之情況下，室內空間勢必更形狹小，此時如有推擠
          動作，勢必令人受有傷害，此為一般人所能預知，而被告於案發當時已是
          四十餘歲之成年人，又於案發之前曾前往證人戊○○所承租之該處住過等
          情，已為證人戊○○結證稱；我們的課程大部分是在星期天，一個月大約
          有一、二次，所以他會在前一天，也就是星期六晚上，住在我那裡等語在
          卷（見本院卷第一六九頁），足見被告對案發現場之空間大小必不陌生，
          其更難諉為不知上情，然其猶仍多次推擠告訴人，並致告訴人因遭推擠且
          碰撞到室內家具而受有上揭傷害，足見其確有傷害之故意。再者，被告確
          於案發當時出手推擠告訴人成傷，已如前述，從而，自難僅以告訴人並未
          提出遭推擠情形之錄影帶畫面或相片一節，即認被告未為上揭犯行之認定
          ，自不待言。
    （三）綜合以上，被告前揭所辯，均不足採信，本案事證明確，被告前開犯行洵
          堪認定，應予依法論科。
二、核被告陳德詮所為，係犯刑法第二百七十七條第一項之普通傷害罪。又按告訴人
    之指訴，係以使被告判罪處刑為目的，故多作不利於被告之陳述，自不得以其指
    訴為被告犯罪之唯一證據。查本件告訴人雖於偵訊時指訴：被告用手打我胸部等
    語，及於本院調查時指訴稱：被告就惱羞成怒，就和我兒子發生爭執，就打我等
    語（見偵查卷第三七頁、本院卷第一一一頁），然此已為被告堅決否認在卷，且
    觀告訴人於案發當時所受傷害情形為背部十五ｘ三公分、三ｘ二公分兩處、右小
    腿三ｘ二公分、二ｘ二公分皮下瘀血之傷害，並無遭他人正面徒手毆打所可能導
    致之傷勢，有上揭診斷證明書一份在卷足憑，且證人甲○○亦於本院調查時證述
    ：（為何於偵訊時陳述被告有打你母親？）當時我們都很生氣，因為我們去的時
    候，我爸爸還不開門，後來還推我們，所以我才這樣說等語在卷（見本院卷第一
    八三頁），是以自難僅以告訴人所為之上開單一指訴即遽為被告尚有於上揭時地
    徒手毆打告訴人成傷之認定，附此敘明。原審以被告所犯罪證明確，爰引適用刑
    法第二百七十七條第一項、第四十二條第二項，罰金罰鍰提高標準條例第一條前
    段、第二條，量處罰金三千元，如易服勞役，以三百元折算一日，核其認事用法
    ，俱無違誤，量刑亦堪允洽。被告上訴意旨，仍執前詞而否認其有傷害犯行，顯
    無理由，應予駁回。再查，被告前受有期徒刑以上刑之宣告，執行完畢後，五年
    以內未曾受有期徒刑以上刑之宣告，有臺灣高等法院被告全國前案紀錄表附卷可
    按（見本院卷第十九頁），經此起訴審判程序，當能知所警惕，信無再犯之虞，
    且告訴人亦於本院調查期間具狀撤回告訴，有撤回告訴狀一份在卷足參，本院認
    本案刑之宣告，以暫不執行為適當，爰併諭知緩刑二年，用勵自新。
據上論斷，應依刑事訴訟法第四百五十五條之一第一項、第三項、第三百六十八條，
刑法第七十四條第二款，判決如主文。
本案經檢察官鍾曉亞到庭執行職務。
中      華      民      國    九十二    年      八      月    二十五    日
                                臺灣新竹地方法院刑事第二庭
                                  審判長法  官  王  銘  勇
                                        法  官  高  敏  俐
                                        法  官  楊  惠  芬
右正本證明與原本無異。
不得上訴。
                                        書記官  鄭  明  枝
中      華      民      國    九十二    年      八      月    二十五    日
附錄本案論罪科刑之主要法條：
刑法第二百七十七條第一項：
傷害人之身體或健康者，處三年以下有期徒刑、拘役或一千元以下罰金。


司法院資訊處製作；財團法人民間司法改革基金會備份。
